【裁判字號】    98,交聲,1824
【裁判日期】    980715
【裁判案由】    違反道路交通管理處罰條例聲明異議
【裁判全文】
臺灣臺北地方法院交通事件裁定        98年度交聲字第1824號
原處分機關  臺北市交通事件裁決所
異  議  人
即受處分人  甲○○
上列異議人即受處分人因違反道路交通管理處罰條例案件，對於
臺北市交通事件裁決所於中華民國九十八年五月十一日所為之處
分（原處分案號：北市裁罰字第裁二二─ＺＦＢ○六二六八七號
），聲明異議，本院裁定如下：
    主  文
異議駁回。
    理  由
一、按汽車駛離高速公路及快速公路主線車道擬進入交流道、服
    務區、休息站時，應先駛入外側車道，再循減速車道逐漸降
    低速率行駛之。高速公路及快速公路交通管制規則第十八條
    定有明文。又汽車行駛於高速公路、快速公路或設站管制之
    道路，不遵使用限制、禁止、行車管制及管理事項之管制規
    則而有未依標誌、標線、號誌指示行車者，處汽車駕駛人新
    臺幣（下同）三千元以上六千元以下罰鍰，道路交通管理處
    罰條例第三十三條第一項第十三款定有明文。次按本條例之
    處罰，受舉發違反道路交通管理事件之受處罰人，認為受舉
    發之違規行為應歸責他人者，應於舉發違反道路交通管理事
    件通知單應到案日期前，檢附相關證據及應歸責人相關證明
    文件，向處罰機關告知應歸責人，處罰機關應即另行通知應
    歸責人到案依法處理。逾期未依規定辦理者，仍依本條例各
    該違反條款規定處罰，道路交通管理處罰條例第八十五條第
    一項亦規定甚明。
二、本件異議人即受處分人（下稱受處分人）甲○○於民國九十
    七年十二月十八日上午八時三十六分許，駕駛蕭美純所有車
    牌號碼五Ｅ─○三七五號自用一般小客車，行經國道三號南
    下六十二點三公里處，因有「行駛高速公路未依標線指示行
    車」之違規事實，經內政部警政署國道公路警察局第六警察
    隊龍潭分隊員警依據採證照片，以該汽車所有人為被通知人
    掣單逕行舉發。嗣受處分人於應到案日期前提出申訴，經原
    處分機關函請舉發機關調查結果，仍認受處分人確有行駛高
    速公路未依標線指示行車之違規行為，原處分機關乃依道路
    交通管理處罰條例第三十三條第一項第十三款、第八十五條
    第一項及違反道路交通管理事件統一裁罰基準表規定，裁處
    受處分人罰鍰三千元。
三、聲明異議意旨略以：本人當時因遭飆車族不斷挑釁，向停放
    在路肩之巡邏警車（編號：六八七）急鳴喇叭求助無效之情
    形下，被迫臨時切入匝道，為此聲明不服，請求撤銷原處分
    云云。
四、經查：受處分人於九十七年十二月十八日上午八時三十六分
    許，駕駛車牌號碼五Ｅ─○三七五號自用小客車，行經國道
    三號南下六十二點三公里處，未循減速車道依序進入出口匝
    道，而由外側車道直接跨越槽化線插入減速車道連貫行駛車
    陣中一節，有內政部警政署國道公路警察局九十八年一月五
    日公警局交字第ＺＦＢ○六二六八七號舉發違反道路交通管
    理事件通知單及採證舉發照片五幀在卷可稽（本院卷第十九
    、二九至三三頁參照），是其有「行駛高速公路未依標線指
    示行車」之違規事實明確。受處分人雖辯稱：係遭到飆車族
    挑釁始臨時切入匝道云云，惟證人即國道公路警察局第六警
    察隊龍潭分隊員警乙○○於本院調查時具結證稱：當時巡邏
    車停放在第二九頁照片下方、顯示日期時間的地方，也就是
    槽化線內、違規車輛的正前方，我坐在巡邏車內發現受處分
    人所駕駛之紅色自小客車逕自從外線車道跨越槽化線，變換
    車道至下交流道的車道，在受處分人變換車道時，我用相機
    及錄影機採證，當時車流量正常，沒有回堵情形，一般車道
    的車速約一百到一百十公里左右，並無受處分人所稱有飆車
    族朝他逼近的情形，受處分人的車輛亦無到我巡邏車前方向
    我求救，或是向我表示生命有危急的情況等語綦詳（本院卷
    第二六頁反面、第二七頁參照），若當時受處分人確有遭飆
    車族挑釁以致不得不違規之情形，且如受處分人所言曾向停
    放在路肩之巡邏警車（編號：六八七）急鳴喇叭求助一情屬
    實，則受處分人為何此時不向停放槽化線內、證人乙○○所
    駕駛之巡邏車求助？又受處分人供稱飆車族車速很快至少一
    百公里以上，不斷對我按喇叭且逼近我的車道約三、四次…
    飆車族車輛行駛在我車左後方，相隔約一個半的車身距離，
    我下交流道後，飆車族才未跟上等語（本院卷第二六頁反面
    ），則受處分人理當對此危及其行車安全車輛之車色、車型
    、車牌印象深刻，然經本院當庭命其在證人乙○○所提出之
    彩色舉發違規照片指認飆車族車輛，受處分人又稱無法辨識
    ，而觀之上開採證照片所示，亦無他車緊跟受處分人車輛之
    情形，受處分人復未提出任何積極證據供本院查核，其空言
    卸責，無足可採。
五、綜上所述，受處分人確有於前揭時、地，駕駛前開自用小客
    車於高速公路未依標線指示行車之違規事實，從而原處分機
    關依道路交通管理處罰條例第三十三條第一項第十三款、第
    八十五條第一項及違反道路交通管理事件統一裁罰基準表之
    規定，裁處受處分人罰鍰三千元，核無違誤，受處分人之異
    議為無理由，應予駁回。
據上論斷，應依道路交通案件處理辦法第十九條，裁定如主文。
中    華    民    國    98    年    7     月    15    日
                  交通法庭    法  官  徐淑芬
以上正本證明與原本無異。
如不服本裁定，應於送達後五日內，向本院提出抗告狀。
                              書記官  劉郅享
中    華    民    國    98    年    7     月    15    日


司法院資訊處製作；財團法人民間司法改革基金會備份。
